en: CY-BIO-002
xx: CY-BIO-002

en: CZ-BIO-001
xx: CZ-BIO-001

en: CZ-BIO-002
xx: CZ-BIO-002

en: CZ-BIO-003
xx: CZ-BIO-003

en: CZ-BIO-004
xx: CZ-BIO-004

en: DE-ÖKO-001
xx: DE-ÖKO-001

en: DE-ÖKO-003
xx: DE-ÖKO-003

en: DE-ÖKO-005
xx: DE-ÖKO-005

en: DE-ÖKO-006
xx: DE-ÖKO-006

en: DE-ÖKO-007
xx: DE-ÖKO-007

en: DE-ÖKO-009
xx: DE-ÖKO-009

en: DE-ÖKO-012, DE-ÖKO-12
xx: DE-ÖKO-012, DE-ÖKO-12

en: DE-ÖKO-013, DE-ÖKO-13
xx: DE-ÖKO-013, DE-ÖKO-13

en: DE-ÖKO-021, DE-ÖKO-21
xx: DE-ÖKO-021, DE-ÖKO-21

en: DE-ÖKO-022, DE-ÖKO-22
xx: DE-ÖKO-022, DE-ÖKO-22

en: DE-ÖKO-024, DE-ÖKO-24
xx: DE-ÖKO-024, DE-ÖKO-24

en: DE-ÖKO-034, DE-ÖKO-34
xx: DE-ÖKO-034, DE-ÖKO-34

en: DE-ÖKO-037, DE-ÖKO-37
xx: DE-ÖKO-037, DE-ÖKO-37

en: DE-ÖKO-039, DE-ÖKO-39
xx: DE-ÖKO-039, DE-ÖKO-39

en: DE-ÖKO-044, DE-ÖKO-44
xx: DE-ÖKO-044, DE-ÖKO-44